【裁判字號】    97,上易,136
【裁判日期】    970220
【裁判案由】    竊盜
【裁判全文】
臺灣高等法院臺中分院刑事判決         97年度上易字第136號
上  訴  人
即  被  告  甲○○
                    （現另案於臺灣臺中監獄執行中）
上列上訴人因竊盜案件，不服臺灣彰化地方法院96年度易字第
1641號，中華民國96年12月6日第一審判決（起訴案號：臺灣彰
化地方法院檢察署96年度偵字第8378、8576、8787、8908、9678
、9809號），提起上訴，本院判決如下：
    主  文
原判決撤銷。
甲○○犯竊盜、加重竊盜等33罪，主文詳如附表壹編號1至33所
示。有期徒刑部分，應執行有期徒刑貳年（各罪均諭知於刑之執
行前，令入勞動場所強制工作參年）。
    犯罪事實
一、甲○○曾於民國88年間因違反槍砲彈藥刀械管制條例、施用
    第1級毒品、第2級毒品、贓物案件，經臺灣臺中地方法院以
    88年度訴字第1484號刑事判決分別判處有期徒刑1年2月、10
    月、5月、7月，應執行有期徒刑2年8月，經上訴由臺灣高等
    法院臺中分院以88年度上訴字第2607號刑事判決就原審有關
    贓物部分，撤銷改判有期徒刑5月，其餘上訴駁回，並定其
    應執行刑為有期徒刑2年6月，經上訴由最高法院以92年度臺
    上字第2488號刑事判決駁回上訴確定；復於90年間因贓物、
    施用毒品案件，經臺灣彰化地方法院以90年度簡字第67號、
    90年度易字第372號刑事判決分別判處有期徒刑3月、8月確
    定，經聲請法院裁定應執行有期徒刑9月確定；復於91年間
    因偽造文書案件，經臺灣彰化地方法院以91年度簡字第85號
    刑事簡易判決判處有期徒刑4月確定，並與前開88年間違反
    槍砲彈藥刀械管制條例等案件之有期徒刑部分，聲請法院裁
    定應執行有期徒刑3年確定後，入監接續服刑，於94年11 月
    25日因縮短刑期假釋出監並付保護管束，於95年9月20日保
    護管束期滿視為執行完畢。仍不知悔改，復各基於意圖為自
    己不法所有之犯意，(一)、以自己所有之伸縮大鐵剪1支、小
    型鐵剪1批、絞皮機、電焊機、馬達、齒輪機、收線器、砂
    輪機、手提砂輪機、收線滾輪各1台為工具，分別於附表貳
    所列時、地，竊取臺灣電力股份有限公司（下稱臺電公司）
    所有之電纜線，被查獲尚未售出之電纜線有裸硬銅導線22MM
    規格414公斤、311公尺，60MM規格29.5公斤，銅玻璃導線
    22MM規格309公斤、521公尺、315公尺。嗣先後於96年7 月
    20日、同年8月25日、同年9月14日為警循線查獲，並扣得前
    揭工具。(二)、於96年5月21日某時，在雲林縣二崙鄉大同村
    自強大橋附近，竊取陳美玉所有，平日由陳美玉之夫李大全
    所持用，H5-7446號自小貨車後，將原車牌丟棄，改懸掛向
    友人借用之A5-4640號車牌後，留供己用。嗣於96年5月22
    日下午，交付友人王重原（贓物罪另案起訴）使用，並於96
    年5月22日21時許，為警攔檢而循線查獲上情。(三)、於96年8
    月31日凌晨3時許，在彰化縣大城鄉○○路53 號騎樓，徒手
    竊取丙○○○所有之電動腳踏車1部，得手後留供己用。(四)
    、於96年9月13日21時許，在彰化縣鹿港鎮○○○路10號前，
    竊取丁○所有AI-0440號自用小貨車1輛，得手後留供己代步
    之用。嗣於翌上午10時許，在彰化縣芳苑鄉○○村○○路
    720 巷廢棄工廠內為警查獲。
二、案經彰化縣警察局北斗分局、芳苑分局移送台灣彰化地方法
    院檢察署偵查起訴辦。
        理  由
一、上訴人即被告甲○○（下稱被告）對上開竊盜犯行，供承不
    諱，核與證人人丁○、王重原、丙○○○與臺電公司員工楊
    忠俊等人證述之情節相符，復有贓物認領保管單6張及竊取
    電纜線現場指認照片在卷可稽，並有前揭竊取電纜線之工具
    扣案，被告犯嫌堪以認定。
二、被告如犯罪事實欄一、(二)、(三)、(四)竊取車輛之行為，係犯刑
    法第320條第1項之普通竊盜罪；如附表貳編號1至30所示之
    犯行，係犯電業法第105條之竊盜電線罪，應依刑法第321
    條第1項第3款攜帶兇器竊盜罪之規定處斷（上開刑法第321
    條之罪部分均據公訴人於原審審理時當庭變更，無庸予以變
    更起訴法條）。所犯上開竊盜犯行，行為互殊，應予分論併
    罰。
三、被告如事實欄所示之前科及有期徒刑執行情形，有台灣高等
    法院被告前案紀錄表可憑，五年以內再犯本件之罪，均應依
    累犯規定加重其刑。又被告起訴書附表貳編號2至30所示之
    竊盜犯行，於未被有偵查犯罪職權之機關或公務員發覺前，
    即主動向員警陳明犯罪事實並帶同員警至犯罪現場查證，自
    首而接受裁判，有卷附被告之警詢筆錄及警局刑事案件報告
    書及查証照片可佐，均依刑法第62條前段規定減輕其刑，並
    依法先就累犯部分先加後減之。
四、查被告多次前科，不知悔改，且不思正當工作，僅因缺錢花
    用，即屢犯本案竊盜犯行，竊盜次數達33次，造成眾多被害
    人之損害，所生危害非輕。再參酌各次竊盜所得財物之價值
    、被告自始坦承犯行，且犯行大部分均係自首而查獲，犯後
    態度良好等一切情狀，各分別量處如附表壹編號1至33所示
    之刑。又被告於附表貳編號1至7所示之犯罪時間，均係在96
    年4月24日以前，所犯為竊盜罪，悉合於減刑條件，應依中
    華民國九十六年罪犯減刑條例第2條第1項第3款之規定，減
    其宣告刑二分之一。起訴檢察官及公訴檢察官均求處被告有
    期徒刑二年即定應執行刑有期徒刑二年及宣告被告應於刑之
    執行前，令入勞動場所施以強制工作3年。查被告有事實所
    示之犯罪前科及執行情形，有台灣高等法院被告前案紀錄表
    可佐。被告經常因竊盜罪經法院判刑確定並入監執行，卻又
    於執行完畢釋放後屢犯竊盜犯行，足證被告並無悔過改善之
    意，確有犯罪習慣，審酌其於前案及本案犯罪之一切情狀，
    認僅處以有期徒刑之刑，尚不能促其警惕戒免惡習，若未令
    入勞動處所強制工作，習得勤勞刻苦之精神及謀生之技藝與
    能力，而驟然返回社會，必因無正當職業，致生不能適應而
    有再犯之可能，爰依竊盜犯贓物犯保安處分條例第3條第1項
    之規定，宣告被告應於各竊盜罪所處之刑執行前，令入勞動
    場所施以強制工作3年。有期徒刑部分並定應執行刑有期徒
    刑二年。
    扣案之伸縮大鐵剪壹支、小型鐵剪壹批，絞皮機、電焊機、
    馬達、齒輪機、收線器、砂輪機、手提砂輪機、收線滾輪各
    壹台，係被告所有供犯起訴書附表所示之竊盜罪所有，業據
    被告供明，均依法諭知沒收。
六、撤銷原審判決之理由：
    (一)按對有罪之被告諭知保安處分者，應於判決主文內載明所
    犯之罪，並分別情形，記載其處分及期間，刑事訴訟法第30
    9條第6款定有明文。依上開規定，數罪併罰之被告有宣告保
    安處分強制工作之必要者，應於有宣告必要之各該犯罪主文
    內記載其處分及期間，而非於定應執行時，始為強制工作之
    諭知。又宣告多數強制工作，期間相同者執行其一，保安處
    分執行法第4條之1第1項第4款、第1款亦定有明文。是同一
    被告有宣告多數強制工作之情形時，應由執行檢察官依上開
    保安處分執行法規定擇一執行，並無於判決內定應執行之保
    安處分之必要。本件原審判決未於各次犯罪主文內諭知被告
    「應於刑之執行前，令入勞動場所施以強制工作3年」，而
    於定應執行刑之刑度後諭知，於法未洽。(二)本案檢官求刑有
    期徒刑二年即定應執行刑二年，原審未說明檢察官求刑有何
    不當，定應執行刑三年，嫌有未當。被告上訴意旨略以本案
    之犯罪大部分皆是由伊自首，伊誠心改過，請不要諭知強制
    工作，且檢察官求刑二年，原審判決定應執行刑有期徒刑三
    年云云，指摘原審判決不當，非全無理由，應由本院將原審
    判決撤銷改判。
七、據上論結，應依刑事訴訟法369條第1項前段、第364條、第
    299條第1項前段，電業法第105條，刑法第11條前段、第320
    條第1項、第321條第1項第3款、第47條第1項、第62條前段
    、第51條第5款、第38條第1項第2款，刑法施行法第1條之1
    第1項、第2項前段，竊盜犯贓物犯保安處分條例第3條第1項
    、第4條、第5條第1項前段，中華民國96年罪犯減刑條例第2
    條第1項第3款、第7條、第10條第1項，判決如主文 。
本案經檢察官乙○○到庭執行職務。
中    華    民    國    97    年    2    月    20     日
            刑事第九庭    審判長法  官  陳  筱  珮
                                法  官  康  應  龍
                                法  官  趙  春  碧
上列正本證明與原本無異。
不得上訴。
                                書記官  蘇  昭  文
中    華    民    國    97    年    2     月    20    日
附表壹：
1、（起訴書附表貳編號1部分）
   甲○○攜帶兇器竊盜電線，累犯，處有期徒刑柒月，減為有
   期徒刑月又拾伍日。並於刑之執行前，令入勞動場所強制
   工作年。扣案之伸縮大鐵剪壹支、小型鐵剪壹批，絞皮機
   、電焊機、馬達、齒輪機、收線器、砂輪機、手提砂輪機、
   收線滾輪各壹台，均沒收。
2、（起訴書附表貳編號2部分）
   甲○○攜帶兇器竊盜電線，累犯，處有期徒刑肆月，減為有
   期徒刑貳月。並於刑之執行前，令入勞動場所強制工作年
   。扣案之伸縮大鐵剪壹支、小型鐵剪壹批，絞皮機、電焊機
   、馬達、齒輪機、收線器、砂輪機、手提砂輪機、收線滾輪
   各壹台，均沒收。
3、（附表貳編號3部分）
   甲○○攜帶兇器竊盜電線，累犯，處有期徒刑肆月，減為有
   期徒刑貳月。並於刑之執行前，令入勞動場所強制工作年
   。扣案之伸縮大鐵剪壹支、小型鐵剪壹批，絞皮機、電焊機
   、馬達、齒輪機、收線器、砂輪機、手提砂輪機、收線滾輪
   各壹台，均沒收。
4、（附表貳編號4部分）
   甲○○攜帶兇器竊盜電線，累犯，處有期徒刑肆月，減為有
   期徒刑貳月。並於刑之執行前，令入勞動場所強制工作年
   。扣案之伸縮大鐵剪壹支、小型鐵剪壹批，絞皮機、電焊機
   、馬達、齒輪機、收線器、砂輪機、手提砂輪機、收線滾輪
   各壹台，均沒收。
5、（附表貳編號5部分）
   甲○○攜帶兇器竊盜電線，累犯，處有期徒刑肆月，減為有
   期徒刑貳月。並於刑之執行前，令入勞動場所強制工作年
   。扣案之伸縮大鐵剪壹支、小型鐵剪壹批，絞皮機、電焊機
   、馬達、齒輪機、收線器、砂輪機、手提砂輪機、收線滾輪
   各壹台，均沒收。
6、（附表貳編號6部分）
   甲○○攜帶兇器竊盜電線，累犯，處有期徒刑肆月，減為有
   期徒刑貳月。並於刑之執行前，令入勞動場所強制工作年
   。扣案之伸縮大鐵剪壹支、小型鐵剪壹批，絞皮機、電焊機
   、馬達、齒輪機、收線器、砂輪機、手提砂輪機、收線滾輪
   各壹台，均沒收。
7、（附表貳編號7部分）
   甲○○攜帶兇器竊盜電線，累犯，處有期徒刑肆月，減為有
   期徒刑貳月。並於刑之執行前，令入勞動場所強制工作年
   。扣案之伸縮大鐵剪壹支、小型鐵剪壹批，絞皮機、電焊機
   、馬達、齒輪機、收線器、砂輪機、手提砂輪機、收線滾輪
   各壹台，均沒收。
8、（附表貳編號8部分）
   甲○○攜帶兇器竊盜電線，累犯，處有期徒刑肆月。並於刑
   之執行前，令入勞動場所強制工作年。扣案之伸縮大鐵剪
   壹支、小型鐵剪壹批，絞皮機、電焊機、馬達、齒輪機、收
   線器、砂輪機、手提砂輪機、收線滾輪各壹台，均沒收。
9、（附表貳編號9部分）
   甲○○攜帶兇器竊盜電線，累犯，處有期徒刑肆月。並於刑
   之執行前，令入勞動場所強制工作年。扣案之伸縮大鐵剪
   壹支、小型鐵剪壹批，絞皮機、電焊機、馬達、齒輪機、收
   線器、砂輪機、手提砂輪機、收線滾輪各壹台，均沒收。
10、（附表貳編號10部分）
   甲○○攜帶兇器竊盜電線，累犯，處有期徒刑肆月。並於刑
   之執行前，令入勞動場所強制工作年。扣案之伸縮大鐵剪
   壹支、小型鐵剪壹批，絞皮機、電焊機、馬達、齒輪機、收
   線器、砂輪機、手提砂輪機、收線滾輪各壹台，均沒收。
11、（附表貳編號11部分）
   甲○○攜帶兇器竊盜電線，累犯，處有期徒刑肆月。並於刑
   之執行前，令入勞動場所強制工作年。扣案之伸縮大鐵剪
   壹支、小型鐵剪壹批，絞皮機、電焊機、馬達、齒輪機、收
   線器、砂輪機、手提砂輪機、收線滾輪各壹台，均沒收。
12、（附表貳編號12部分）
   甲○○攜帶兇器竊盜電線，累犯，處有期徒刑肆月。並於刑
   之執行前，令入勞動場所強制工作年。扣案之伸縮大鐵剪
   壹支、小型鐵剪壹批，絞皮機、電焊機、馬達、齒輪機、收
   線器、砂輪機、手提砂輪機、收線滾輪各壹台，均沒收。
13、（附表貳編號13部分）
   甲○○攜帶兇器竊盜電線，累犯，處有期徒刑肆月。並於刑
   之執行前，令入勞動場所強制工作年。扣案之伸縮大鐵剪
   壹支、小型鐵剪壹批，絞皮機、電焊機、馬達、齒輪機、收
   線器、砂輪機、手提砂輪機、收線滾輪各壹台，均沒收。
14、（附表貳編號14部分）
   甲○○攜帶兇器竊盜電線，累犯，處有期徒刑肆月。並於刑
   之執行前，令入勞動場所強制工作年。扣案之伸縮大鐵剪
   壹支、小型鐵剪壹批，絞皮機、電焊機、馬達、齒輪機、收
   線器、砂輪機、手提砂輪機、收線滾輪各壹台，均沒收。
15、（附表貳編號15部分）
   甲○○攜帶兇器竊盜電線，累犯，處有期徒刑肆月。並於刑
   之執行前，令入勞動場所強制工作年。扣案之伸縮大鐵剪
   壹支、小型鐵剪壹批，絞皮機、電焊機、馬達、齒輪機、收
   線器、砂輪機、手提砂輪機、收線滾輪各壹台，均沒收。
16、（附表貳編號16部分）
   甲○○攜帶兇器竊盜電線，累犯，處有期徒刑肆月。並於刑
   之執行前，令入勞動場所強制工作年。扣案之伸縮大鐵剪
   壹支、小型鐵剪壹批，絞皮機、電焊機、馬達、齒輪機、收
   線器、砂輪機、手提砂輪機、收線滾輪各壹台，均沒收。
17、（附表貳編號17部分）
   甲○○攜帶兇器竊盜電線，累犯，處有期徒刑肆月。並於刑
   之執行前，令入勞動場所強制工作年。扣案之伸縮大鐵剪
   壹支、小型鐵剪壹批，絞皮機、電焊機、馬達、齒輪機、收
   線器、砂輪機、手提砂輪機、收線滾輪各壹台，均沒收。
18、（附表貳編號18部分）
   甲○○攜帶兇器竊盜電線，累犯，處有期徒刑肆月。並於刑
   之執行前，令入勞動場所強制工作年。扣案之伸縮大鐵剪
   壹支、小型鐵剪壹批，絞皮機、電焊機、馬達、齒輪機、收
   線器、砂輪機、手提砂輪機、收線滾輪各壹台，均沒收。
19、（附表貳編號19部分）
   甲○○攜帶兇器竊盜電線，累犯，處有期徒刑肆月。並於刑
   之執行前，令入勞動場所強制工作年。扣案之伸縮大鐵剪
   壹支、小型鐵剪壹批，絞皮機、電焊機、馬達、齒輪機、收
   線器、砂輪機、手提砂輪機、收線滾輪各壹台，均沒收。
20、（附表貳編號20部分）
   甲○○攜帶兇器竊盜電線，累犯，處有期徒刑肆月。並於刑
   之執行前，令入勞動場所強制工作年。扣案之伸縮大鐵剪
   壹支、小型鐵剪壹批，絞皮機、電焊機、馬達、齒輪機、收
   線器、砂輪機、手提砂輪機、收線滾輪各壹台，均沒收。
21、（附表貳編號21部分）
   甲○○攜帶兇器竊盜電線，累犯，處有期徒刑肆月。並於刑
   之執行前，令入勞動場所強制工作年。扣案之伸縮大鐵剪
   壹支、小型鐵剪壹批，絞皮機、電焊機、馬達、齒輪機、收
   線器、砂輪機、手提砂輪機、收線滾輪各壹台，均沒收。
22、（附表貳編號22部分）
   甲○○攜帶兇器竊盜電線，累犯，處有期徒刑肆月。並於刑
   之執行前，令入勞動場所強制工作年。扣案之伸縮大鐵剪
   壹支、小型鐵剪壹批，絞皮機、電焊機、馬達、齒輪機、收
   線器、砂輪機、手提砂輪機、收線滾輪各壹台，均沒收。
23、（附表貳編號23部分）
   甲○○攜帶兇器竊盜電線，累犯，處有期徒刑肆月。並於刑
   之執行前，令入勞動場所強制工作年。扣案之伸縮大鐵剪
   壹支、小型鐵剪壹批，絞皮機、電焊機、馬達、齒輪機、收
   線器、砂輪機、手提砂輪機、收線滾輪各壹台，均沒收。
24、（附表貳編號24部分）
   甲○○攜帶兇器竊盜電線，累犯，處有期徒刑肆月。並於刑
   之執行前，令入勞動場所強制工作年。扣案之伸縮大鐵剪
   壹支、小型鐵剪壹批，絞皮機、電焊機、馬達、齒輪機、收
   線器、砂輪機、手提砂輪機、收線滾輪各壹台，均沒收。
25、（附表貳編號25部分）
   甲○○攜帶兇器竊盜電線，累犯，處有期徒刑肆月。並於刑
   之執行前，令入勞動場所強制工作年。扣案之伸縮大鐵剪
   壹支、小型鐵剪壹批，絞皮機、電焊機、馬達、齒輪機、收
   線器、砂輪機、手提砂輪機、收線滾輪各壹台，均沒收。
26、（附表貳編號26部分）
   甲○○攜帶兇器竊盜電線，累犯，處有期徒刑肆月。並於刑
   之執行前，令入勞動場所強制工作年。扣案之伸縮並於刑
   之執行前，令入勞動場所強制工作年。大鐵剪壹支、小型
   鐵剪壹批，絞皮機、電焊機、馬達、齒輪機、收線器、砂輪
   機、手提砂輪機、收線滾輪各壹台，均沒收。
27、（附表貳編號27部分）
   甲○○攜帶兇器竊盜電線，累犯，處有期徒刑肆月。並於刑
   之執行前，令入勞動場所強制工作年。扣案之伸縮大鐵剪
   壹支、小型鐵剪壹批，絞皮機、電焊機、馬達、齒輪機、收
   線器、砂輪機、手提砂輪機、收線滾輪各壹台，均沒收。
28、（附表貳編號28部分）
   甲○○攜帶兇器竊盜電線，累犯，處有期徒刑肆月。並於刑
   之執行前，令入勞動場所強制工作年。扣案之伸縮大鐵剪
   壹支、小型鐵剪壹批，絞皮機、電焊機、馬達、齒輪機、收
   線器、砂輪機、手提砂輪機、收線滾輪各壹台，均沒收。
29、（附表貳編號29部分）
   甲○○攜帶兇器竊盜電線，累犯，處有期徒刑肆月。並於刑
   之執行前，令入勞動場所強制工作年。扣案之伸縮大鐵剪
   壹支、小型鐵剪壹批，絞皮機、電焊機、馬達、齒輪機、收
   線器、砂輪機、手提砂輪機、收線滾輪各壹台，均沒收。
30、（附表貳編號30部分）
   甲○○攜帶兇器竊盜電線，累犯，處有期徒刑肆月。並於刑
   之執行前，令入勞動場所強制工作年。扣案之伸縮大鐵剪
   壹支、小型鐵剪壹批，絞皮機、電焊機、馬達、齒輪機、收
   線器、砂輪機、手提砂輪機、收線滾輪各壹台，均沒收。
31、（起訴書犯罪事實一、(二)部分）
   甲○○竊盜，累犯，處有期徒刑月。並於刑之執行前，令
   入勞動場所強制工作年。
32、（起訴書犯罪事實一、(三)部分）
   甲○○竊盜，累犯，處有期徒刑月。並於刑之執行前，令
   入勞動場所強制工作年。
33、（起訴書犯罪事實一、(四)部分）
   甲○○竊盜，累犯，處有期徒刑月。並於刑之執行前，令
   入勞動場所強制工作年。
附表貳:
  ┌──┬──────┬───────────┬───┐
  │編號│犯罪時間    │犯罪地點              │ 備註 │
  ├──┼──────┼───────────┼───┤
  │1   │95年12月3日 │彰化縣芳苑鄉○○段207 │      │
  │    │凌晨2時許   │號產業道路旁          │      │
  ├──┼──────┼───────────┼───┤
  │2   │96年2月1日  │彰化縣芳苑鄉臺電文津幹│      │
  │    │凌晨0-5時許 │電桿66X8-K1897-BA39   │      │
  ├──┼──────┼───────────┼───┤
  │3   │96年2月17日 │彰化縣芳苑鄉臺電電桿興│      │
  │    │凌晨0-5時許 │海幹52X6-K1899-HA22   │      │
  ├──┼──────┼───────────┼───┤
  │4   │96年3月7日  │彰化縣二林鎮臺電電桿  │      │
  │    │凌晨0-5時許 │28Y4X11-K2490-CB86    │      │
  ├──┼──────┼───────────┼───┤
  │5   │96年3月22日 │彰化縣二林鎮趙甲幹    │      │
  │    │凌晨0-5時許 │70Y23-K1996-FD22電桿  │      │
  ├──┼──────┼───────────┼───┤
  │6   │96年4月8日  │彰化縣芳苑鄉臺電文津幹│      │
  │    │凌晨0-5時許 │電桿66X19-K1796-HD36  │      │
  ├──┼──────┼───────────┼───┤
  │7   │96年4月20日 │彰化縣芳苑鄉興海幹    │      │
  │    │凌晨0-5時許 │66空X5-K1898-C29電桿  │      │
  ├──┼──────┼───────────┼───┤
  │8   │96年4月30日 │彰化縣二林鎮東勢分    │      │
  │    │凌晨0-5時許 │10X6-K2591-HB44電桿   │      │
  ├──┼──────┼───────────┼───┤
  │9   │96年5月11日 │彰化縣芳苑鄉崙腳幹    │      │
  │    │凌晨0-5時許 │60X5-Y3-G1703-FC72電桿│      │
  ├──┼──────┼───────────┼───┤
  │10  │96年5月18日 │彰化縣芳苑鄉臺電磚瑤幹│      │
  │    │凌晨0-5時許 │電桿24Y17-G1701-EB68  │      │
  ├──┼──────┼───────────┼───┤
  │11  │96年5月19日 │彰化縣芳苑鄉磚瑤幹    │      │
  │    │凌晨0-5時許 │9X11-K1899-CA22電桿   │      │
  ├──┼──────┼───────────┼───┤
  │12  │96年5月28日 │彰化縣芳苑鄉文津高幹  │      │
  │    │凌晨0-5時許 │66X9                  │      │
  ├──┼──────┼───────────┼───┤
  │13  │95年6月7日凌│彰化縣大城鄉東城幹45X3│      │
  │    │晨0-5時許   │-Y10-K1578-EA52電桿   │      │
  ├──┼──────┼───────────┼───┤
  │14  │96年6月16日 │彰化縣大城鄉西勢幹46X │      │
  │    │凌晨0-5時許 │12-X1-K1881-FC32電桿  │      │
  ├──┼──────┼───────────┼───┤
  │15  │96年6月23日 │彰化縣竹塘鄉永安幹87Y │      │
  │    │凌晨0-5時許 │5X10-K1976-AE83電桿   │      │
  ├──┼──────┼───────────┼───┤
  │16  │96年6月28日 │彰化縣芳苑鄉臺電王功幹│      │
  │    │凌晨0-5時許 │52Y6-G1602-GD21電桿   │      │
  ├──┼──────┼───────────┼───┤
  │17  │96年7月6日凌│彰化縣芳苑鄉崙腳幹60X │      │
  │    │晨0-5時許   │10-G1702-FE99電桿     │      │
  ├──┼──────┼───────────┼───┤
  │18  │96年7月16日 │彰化縣芳苑鄉漢寶村海尾│      │
  │    │晚上11時許  │橋旁電錶號碼00-00-0000│      │
  │    │            │對面電桿              │      │
  ├──┼──────┼───────────┼───┤
  │19  │96年7月23日 │彰化縣芳苑鄉漢寶村(漢 │      │
  │    │晚上11時許  │寶高幹55Y6X8電桿)     │      │
  ├──┼──────┼───────────┼───┤
  │20  │96年7月25日 │彰化縣芳苑鄉(五區幹57 │      │
  │    │凌晨3-4時許 │、G1807、GE68電桿)    │      │
  ├──┼──────┼───────────┼───┤
  │21  │96年8月7日晚│彰化縣芳苑鄉草湖村(磚 │      │
  │    │上10時許    │嗂幹29、K1799、CE88電 │      │
  │    │            │桿)                   │      │
  ├──┼──────┼───────────┼───┤
  │22  │96年8月16日 │彰化縣芳苑鄉崙腳村(崙 │      │
  │    │凌晨2-3時許 │腳幹73X4電桿G1704、   │      │
  │    │            │DB91)                 │      │
  ├──┼──────┼───────────┼───┤
  │23  │96年8月20日 │彰化縣芳苑鄉(磚嗂幹36Y│      │
  │    │凌晨2-3時許 │17、G1701、AB07電桿)  │      │
  ├──┼──────┼───────────┼───┤
  │24  │96年8月28日 │彰化縣芳苑鄉(五區幹22X│      │
  │    │凌晨2-3時許 │20、G1909、BC25電桿)  │      │
  ├──┼──────┼───────────┼───┤
  │25  │96年9月5日  │彰化縣芳苑鄉崙腳村(崙 │      │
  │    │凌晨2-3時許 │腳幹68Y10至17電桿G1805│      │
  │    │            │、AA45)               │      │
  ├──┼──────┼───────────┼───┤
  │26  │96年9月8日  │彰化縣芳苑鄉(五區幹22X│      │
  │    │凌晨2-3時許 │9、Y8G1909、EB56電桿) │      │
  ├──┼──────┼───────────┼───┤
  │27  │96年9月8日  │彰化縣芳苑鄉(五區幹22X│      │
  │    │凌晨2-3時許 │9、Y8G1909、EB56左右電│      │
  │    │            │桿)                   │      │
  ├──┼──────┼───────────┼───┤
  │28  │96年9月12日 │彰化縣芳苑鄉新生村新復│      │
  │    │下午2時許   │路(川邊高幹86Y電桿)   │      │
  ├──┼──────┼───────────┼───┤
  │29  │96年9月13日 │彰化縣芳苑鄉新生村新復│      │
  │    │凌晨2時許   │路(川邊高幹84Y電桿)   │      │
  │    │            │                      │      │
  ├──┼──────┼───────────┼───┤
  │30  │96年9月13日 │彰化縣芳苑鄉新生村新復│      │
  │    │凌晨3時許   │路(川邊高幹85Y電桿左右│      │
  │    │            │)                     │      │
  └──┴──────┴───────────┴───┘


司法院資訊處製作；財團法人民間司法改革基金會備份。
